臺灣臺中地方法院刑事判決　　　　　　 100年度訴字第1483號
公　訴　人　臺灣臺中地方法院檢察署檢察官
被　　　告　吳秉憲
上列被告因違反毒品危害防制條例案件，經檢察官提起公訴（
100年度毒偵字第1219號），被告於本院準備程序進行中，就被
訴事實為有罪之陳述，經告知被告簡式審判程序之旨，並聽取當
事人意見後，本院合議庭裁定由受命法官獨任進行簡式審判程序
，判決如下：
    主    文
吳秉憲施用第一級毒品，累犯，處有期徒刑壹年。又施用第二級
毒品，累犯，處有期徒刑陸月，扣案之第二級毒品甲基安非他命
壹小包（甲基安非他命驗餘淨重零點零貳陸玖公克）沒收銷燬之
。應執行有期徒刑壹年肆月，扣案之第二級毒品甲基安非他命壹
小包（甲基安非他命驗餘淨重零點零貳陸玖公克）沒收銷燬之。
    犯罪事實及理由
一、犯罪事實：
  (一)吳秉憲於民國92年間因施用毒品案件，經本院裁定送觀察、
    勒戒後，認無繼續施用毒品之傾向，於92年11月12日執行完
    畢釋放，並由臺灣臺中地方法院檢察署檢察官以92年度毒偵
    字第3127號不起訴處分確定；嗣於95年間因搶奪、妨害自由
    及施用第一級毒品案件，分別經本院判處有期徒刑6月、2月
    及8月確定，分別減為有期徒刑3月、1月、4月，並定應執行
    有期徒刑7月；復於96年間因施用第一級毒品、竊盜、贓物
    等案件，分別經本院判處有期徒刑9月、7月（嗣分別減為有
    期徒刑4月又15日、3月又15日）、2月確定，定應執行有期
    徒刑9月又15日，經接續執行於97年1月22日假釋出監，而於
    97年5月7日縮刑期滿未經撤銷假釋，以已執行完畢論。另於
    97年5月23日施用第一級毒品，經本院以97年度訴字第3300
    號判決，判處有期徒刑10月。繼於98年2月27日施用第一、
    二級毒品，經本院以98年度訴字第1974號判決，判處有期徒
    刑10月、4月，應執行有期徒刑1年，此2案件接續執行，於
    99年8月26日縮刑假釋付保護管束，於99年12月3日保護管束
    期滿未經撤銷假釋，亦以已執行完畢論。詎其仍不知悔改，
    復基於施用第一級毒品海洛因之犯意，於100年3月23日晚間
    10時許，在其臺中市○村路○段102巷21號居處，以將海洛因
    置入針筒摻水稀釋注射手臂之方式，施用海洛因1次。另基
    於施用第二級毒品甲基安非他命之犯意，於100年3月26日凌
    晨2時許，在南投縣仁愛鄉清境農場附近路旁之某自小客車
    內，以將甲基安非他命置放在玻璃球內燒烤吸食其煙霧之方
    式，施用甲基安非他命1次。嗣於100年3月26日上午10時30
    分許，吳秉憲因另涉強盜、竊盜案件，駕車逃逸，經臺中市
    政府警察局和平分局警員攔截圍捕，在南投縣仁愛鄉台八線
    99公里又500公尺路面下方100公尺處查獲，並在其所駕駛之
    自小客車內扣得第二級毒品甲基安非他命1小包（含袋毛重
    約0.2公克，甲基安非他命驗餘淨重0.0269公克），而經其
    同意採集尿液送驗，檢驗結果呈嗎啡及甲基安非他命陽性反
    應，因而查悉上情。
  (二)案經臺中市政府警察局和平分局報請臺灣臺中地方法院檢察
    署檢察官偵查起訴。
二、理由：
  (一)被告吳秉憲所犯係死刑、無期徒刑、最輕本刑為3年以上有
    期徒刑以外之罪，被告於準備程序中就被訴事實為有罪之陳
    述，經告知簡式審判程序之旨，並聽取公訴人及被告之意見
    後，本院合議庭認為適宜而依刑事訴訟法第273條之1第1項
    規定，裁定由受命法官獨任進行簡式審判程序，且依同法第
    273條之2、第159條第2項之規定，不適用傳聞法則有關限制
    證據能力之相關規定，合先敘明。
  (二)論罪之證據名稱：
    1.被告吳秉憲於警詢、偵訊及本院行準備程序、審理時之自
      白。
    2.勘察採證同意書、臺中市政府警察局和平分局尿液代號與
      真實姓名對照表、詮昕科技股份有限公司濫用藥物尿液檢
      驗報告。
    3.扣案之甲基安非他命1小包（含袋毛重約0.2公克，驗餘淨
      重0.0269公克）、行政院衛生署草屯療養院鑑定書。
    4.綜上，被告自白與事實相符，應堪採信，本案事證明確，
      被告犯行堪以認定，應依法論科。
  (三)論罪與量刑：
    1.按海洛因、甲基安非他命分別為毒品危害防制條例第2條
      第2項第1款、第2款所定之第一、二級毒品。核被告吳秉
      憲所為，係犯毒品危害防制條例第10條第1項、第2項之施
      用第一、二級毒品罪。被告為供己施用，而於施用前持有
      第一級毒品之低度行為及其施用前、後持有第二級毒品之
      低度行為，均為施用第一、二級毒品之高度行為所吸收，
      皆不另論罪。被告施用第一、二級毒品，犯意各別，行為
      互異，應分論併罰。
    2.查被告有犯罪事實欄所載前案科刑及執行完畢情形，有卷
      附臺灣高等法院被告前案紀錄表1份可按，其於99年12月3
      日保護管束期滿未經撤銷假釋，以已執行完畢論，5年以
      內再故意犯本案法定刑為有期徒刑之上開2罪，均為累犯
      ，皆應依刑法第47條第1項規定加重其刑。
    3.爰審酌被告有犯罪事實欄所載之多次施用毒品科刑及執行
      完畢之前案紀錄，素行不佳。另其於99年12月8日晚上7時
      16分採尿時起回溯72小時內某時，因施用第一級毒品；又
      於99年12月3日晚間8時許，施用第二級毒品等犯行，甫經
      本院於100年5月10日以100年度訴字第1053號判決，分別
      判處有期徒刑11月、6月，應執行有期徒刑1年2月，足見
      被告無視政府禁絕毒品之禁令，一再以身試法，惡性非輕
      ，以及被告教育程度為國中肄業、家庭經濟狀況小康（見
      臺中市政府警察局和平分局調查筆錄所載）、犯後尚能坦
      承犯行暨前案之量刑等一切情狀，分別量處如主文所示之
      刑，並定其應執行刑。
  (四)沒收銷燬：扣案之第二級毒品甲基安非他命1小包（含袋毛
    重0.2公克），甲基安非他命（送驗淨重0.0280公克）業與
    塑膠包裝袋析離送驗，驗餘淨重0.0269公克，應依毒品危害
    防制條例第18條第1項規定，沒收銷燬之；而送驗用罄之甲
    基安非他命（0.0011公克），不復存在，不為沒收銷燬諭知
    。
三、應適用之法條：
    依刑事訴訟法第273條之1第1項、第299條第1項前段、第310
    條之2、第454條，毒品危害防制條例第10條第1項、第2項、
    第18條第1項，刑法第11條、第47條第1項、第51條第5款，
    判決如主文。
本案經檢察官鐘祖聲到庭執行職務。
中    華    民    國   100    年    6     月    30    日
                  刑事第五庭    法  官  王邁揚
以上正本證明與原本無異。
如不服本判決應於收受判決後10日內向本院提出上訴書狀，並應
敘述具體理由；其未敘述上訴理由者，應於上訴期間屆滿後20日
內向本院補提理由書（均須按他造當事人之人數附繕本）「切勿
逕送上級法院」。
                                書記官  賴瓊珠
中    華    民    國   100    年    6     月    30    日
附錄論罪科刑法條
毒品危害防制條例第10條
施用第一級毒品者，處 6 月以上 5 年以下有期徒刑。
施用第二級毒品者，處 3 年以下有期徒刑。